臺灣高等法院刑事判決　　　　　　　　　　　　　九十三年度交上易字第二四四號
　　上　訴　人　臺灣臺北地方法院檢察署檢察官
　　被　　　告　甲○○
右上訴人因被告過失傷害案件，不服臺灣臺北地方法院九十三年度交易字第一二七號
，中華民國九十三年七月二十八日第一審判決（起訴案號：臺灣臺北地方法院檢察署
九十三年度偵字第一六八一號），提起上訴，本院判決如左：
    主  文
原判決撤銷。
甲○○因過失傷害人，處拘役伍拾日，如易科罰金，以佰元折算壹日。
    事  實
一、甲○○於民國九十二年四月七日上午十時四十五分許（起訴書誤載為凌晨零時許
    ），駕駛車號ＣＯ－七二一○號自小客車，沿臺北市○○○路北往南行駛，行至
    重慶北路、忠孝西路之交岔路口，欲左轉忠孝西路續往東行，原應注意汽車行駛
    時，駕駛人應注意車前狀況，隨時採取必要之安全措施，且行近行人穿越道前，
    遇有行人穿越時，無論有無交通警察指揮或號誌指示，均應暫停讓行人先行通過
    ，而依當時天候晴、日間有自然光線、路面無缺陷、無障礙物、視距良好，並無
    不能注意之情事，竟於左轉時僅注意右側與其駕駛車輛同時左轉之大客車，而疏
    未注意在該路口東側之行人穿越道適有乙○○在該處北往南行走穿越道路，致於
    左轉行進間撞及乙○○，使乙○○受有右膝、右踝挫傷、右踝、右足處擦傷等傷
    害。甲○○於肇事後未被有偵查犯罪職權之機關或公務員發覺前即主動報警，並
    向據報到場處理之臺北市政府警察局中正第一分局交通分隊警員坦承肇事自首接
    受裁判。
二、案經乙○○訴請臺灣臺北地方法院檢察署檢察官偵查起訴。
    理  由
一、右揭事實，業據被告甲○○坦承不諱，核與告訴人乙○○指述之情節相符，此外
    ，復有道路交通事故現場圖、調查報告表、交通事故談話紀錄表、道路交通事故
    補充資料表、及現場照片等在卷可資佐證（見偵卷第十三頁至第十六頁、第十八
    頁至第二十一頁）。告訴人確因本件事故受有事實欄所載之傷害，亦有臺北市立
    中興醫院出具之診斷證明書附卷足憑（見他卷第五頁）。被告於本院審理中雖否
    認告訴人行走人行穿越道，然告訴人堅指其行走人行穿越道（見本院九十三年十
    月六日訊問筆錄），被告於偵查中亦坦陳：「當天我是重慶北路左轉忠孝西路時
    ，因當時右側有一大客車與我同時左轉，導致我必須閃開，剛好告訴人穿越斑馬
    線過來，就撞到她。」（見偵卷第八頁），再徵之道路交通事故調查表所附現場
    圖，發現被告之自小客車於事發後停放位置，車尾部位尚位在路口東側行人穿越
    道上，車輛左後車角與該行人穿越道東緣之垂直距離尚有一公尺，堪認告訴人遭
    被告小客車碾壓之處，確實位於該行人穿越道上，併予敘明。
二、按汽車行駛時，駕駛人應注意車前狀況，隨時採取必要之安全措施；汽車行近行
    人穿越道前，應減速慢行，遇有行人穿越時，無論有無交通警察指揮或號誌指示
    ，均應暫停讓行人先行通過，道路交通安全規則第九十四條第三項、第一百零三
    條分別定有明文，被告為已考領駕照之駕駛人，對此實難諉稱不知。而依卷附道
    路交通事故調查報告表所載，事發當時天候晴、日間有自然光線、路面無缺陷、
    無障礙物、視距良好，並無不能注意之情事，竟於左轉之際，未確實注意該路口
    東側行人穿越道之行人動態，致於左轉行進間撞及在該處穿越道路之告訴人而肇
    事，其對本件事故之發生有過失，至臻明確。又被告之過失行為與告訴人因本件
    事故所受傷害間，有相當因果關係，是本件事證明確，被告犯行堪予認定，應依
    法論科。
三、核被告所為，係犯刑法第二百八十四條第一項前段之過失傷害罪。被告駕車行經
    行人穿越道不依規定讓行人優先通行，因而致人受傷，應依道路交通管理處罰條
    例第八十六條第一項規定加重其刑。被告於肇事後未被有偵查犯罪職權之機關或
    公務員發覺前，即主動向據報到場處理之臺北市政府警察局中正第一分局交通分
    隊警員坦承肇事，已據告訴人證述明確，並有自首調查表在卷可稽（見偵卷第十
    七頁），其對於未發覺之罪自首而接受裁判，應依刑法第六十二條前段規定減輕
    其刑，並與前開加重，先加後減。原審論處被告罪刑，本非無見，惟被告係在人
    行穿越道上肇事，原判決誤為在人行道附近，致犯罪事實有誤，檢察官上訴指摘
    及此，為有理由，自應由本院將原判決撤銷，爰審酌被告之過失情節輕微、告訴
    人所受傷害並非嚴重、被告於事發後坦承犯行，態度良好，且非無意賠償告訴人
    所受損害等一切情狀，量處如主文所示之刑，並諭知易科罰金之折算標準，以資
    懲儆。
據上論斷，應依刑事訴訟法第三百六十九條第一項前段、第三百六十四條、第二百九
十九條第一項前段、刑法第二百八十四條第一項前段、第六十二條前段、第四十一條
第一項前段、道路交通管理處罰條例第八十六條第一項、罰金罰鍰提高標準條例第一
條前段、第二條，判決如主文。
本案經檢察官陳維練到庭執行職務。
中　　　華　　　民　　　國　　九十三　　年　　十一　　月　　　十八　　　日
                              臺灣高等法院刑事第一庭
                                  審判長法  官  李　相　助
                                        法  官  黃　聰　明
                                        法  官  楊　貴　雄
右正本證明與原本無異。
不得上訴。
                                        書記官  林　淑　貞
中　　　華　　　民　　　國　　九十三　　年　　 十一 　　月　　 十九 　　日
附錄：本案論罪科刑法條全文
刑法第二百八十四條第一項
因過失傷害人者，處六月以下有期徒刑、拘役或五百元以下罰金，致重傷者，處一年
以下有期徒刑、拘役或五百元以下罰金。
